臺灣桃園地方法院刑事判決　
                                  111年度審交易字第469號
公  訴  人  臺灣桃園地方檢察署檢察官
被      告  詹曜榮


上列被告因公共危險案件，經檢察官提起公訴（111 年度偵字第
25275 號），被告於準備程序中就被訴事實為有罪之陳述，經告
知簡式審判程序之旨，並聽取公訴人、被告之意見後，由本院當
庭裁定改行簡式審判程序審理，並判決如下：
    主      文
詹曜榮犯不能安全駕駛動力交通工具罪，累犯，處有期徒刑柒月
。
    事實及理由
一、本件犯罪事實及證據，除證據部分補充「被告詹曜榮於本院
    準備程序及審理時之自白」外，餘均引用檢察官起訴書所載
    （詳如附件）。
二、論罪科刑：
  ㈠核被告所為，係犯刑法第185 條之3 第1 項第1 款之吐氣所
    含酒精濃度達每公升零點二五毫克以上而駕駛動力交通工具
    罪。
  ㈡又被告曾有如附件起訴書犯罪事實欄所載之犯罪科刑執行情
    形，有臺灣高等法院被告前案紀錄表1 份可按，因之，其受
    徒刑之執行完畢後，5 年以內故意再犯有期徒刑以上之本罪
    ，為累犯，再參照司法院大法官釋字第775 號解釋意旨，被
    告前已有多次酒駕犯行，足顯被告對刑之執行不知悔改，對
    刑罰之反應力亦屬薄弱，此次加重最低本刑，對其人身自由
    所為之限制自無過苛之侵害，是認應依刑法第47條第1 項規
    定加重其刑。
　㈢爰審酌被告明知酒精成分對人之意識能力具有不良影響，超
    量飲酒後會導致對週遭事務之辨識及反應能力較平常狀況薄
    弱，竟仍不知自律己行，於飲酒後猶駕駛自用小客車行駛於
    公眾往來之道路，並因不勝酒力，發生交通事故，顯已危及
    道路交通安全，且缺乏尊重其他用路人生命、財產安全之觀
    念，並為警測得其吐氣所含酒精濃度達每公升0.28毫克，所
    為實不足取，惟念其犯後坦認犯行，態度尚可，併考量被告
    前已多次因酒後駕車之公共危險案件，經法院判決確定且均
    執行完畢，有臺灣高等法院被告前案紀錄表1 份在卷可參，
    兼衡被告其素行、智識程度、現以鐵工為業之生活狀況等一
    切情狀，量處如主文所示之刑。
據上論斷，應依刑事訴訟法第273 條之1 第1 項、第299 條第1
項前段、第310 條之2 、第454 條，判決如主文。
本案經檢察官吳亞芝到庭執行職務。
中    華    民    國   111    年    9    月     29    日
                       刑事審查庭  法  官  李佳穎
以上正本證明與原本無異。
如不服本判決應於收受判決後20日內向本院提出上訴書狀，並應
敘述具體理由。其未敘述上訴理由者，應於上訴期間屆滿後20日
內向本院補提理由書(均須按他造當事人之人數附繕本)「切勿逕
送上級法院」。
                                   書記官  蔡萱穎
中    華    民    國   111    年    9    月     29    日
附錄論罪科刑之法條：
中華民國刑法第185 條之3
駕駛動力交通工具而有下列情形之一者，處3 年以下有期徒刑，
得併科30萬元以下罰金：
一、吐氣所含酒精濃度達每公升零點二五毫克或血液中酒精濃度
    達百分之零點零五以上。
二、有前款以外之其他情事足認服用酒類或其他相類之物，致不
    能安全駕駛。
三、服用毒品、麻醉藥品或其他相類之物，致不能安全駕駛。
因而致人於死者，處3 年以上10年以下有期徒刑，得併科2 百萬
元以下罰金；致重傷者，處1 年以上7 年以下有期徒刑，得併科
1 百萬元以下罰金。
曾犯本條或陸海空軍刑法第54條之罪，經有罪判決確定或經緩起
訴處分確定，於十年內再犯第1 項之罪因而致人於死者，處無期
徒刑或5 年以上有期徒刑，得併科3百萬元以下罰金；致重傷者
，處3 年以上10年以下有期徒刑，得併科2 百萬元以下罰金。

附件：
臺灣桃園地方檢察署檢察官起訴書
                                    111年度偵字第25275號
　　被　　　告　詹曜榮　男　45歲（民國00年0月00日生）
　　　　　　　　　　　　住○○市○○區○○里0鄰○○路0段
　　　　　　　　　　　　　000巷00號
　　　　　　　　　　　　國民身分證統一編號：Z000000000號
上列被告因公共危險案件，已經偵查終結，認應提起公訴，茲將
犯罪事實及證據並所犯法條分敘如下：
　　　　犯罪事實
一、詹曜榮曾犯公共危險案件，經臺灣桃園地方法院以107 年度
    審交易字第433 號判決判處有期徒刑7 月，並經臺灣高等法
    院107 年度交上易字第395 號上訴駁回，於民國108 年10月
    19日徒刑執行完畢，仍不知警惕，明知飲酒吐氣所含酒精濃
    度達每公升0.25毫克以上，不得駕駛動力交通工具，於111 
    年5 月7 日20時10分許至22時30分許間，在其桃園市○○區○○
    路0 段000 巷00號之住所中飲用保力達1 瓶，竟未待體內酒
    精成分消退，仍基於酒後駕駛動力交通工具之犯意，於翌(8
    )日11時許，自該處駕駛車牌號碼000-0000號自用小客車上
    路，嗣行經桃園市○○區○○路000號前，因與張燕純所駕駛之
    車牌號碼000-0000號自小客車發生交通事故(無人傷亡)，為
    警到場處理並對雙方進行酒測，測得其吐氣所含酒精濃度達
    每公升0.28毫克。
二、案經桃園市政府警察局楊梅分局報告偵辦。
　　　　證據並所犯法條
一、證據清單及待證事實：
編號 證據名稱 待證事實 1 被告詹曜榮之自白 全部犯罪事實。 2 證人張燕純警詢時之供述 證明與被告斯時發生交通事故之事實。 3 交通事故現場圖、調查報告表㈠㈡、交通事故現場照片 證明證人與被告斯時發生交通事故之事實。 4 酒精測定紀錄表、舉發違反道路交通管理事件通知單 證明被告酒測值達0.28之事實。 
二、核被告所為，係犯刑法第185條之3第1項第1款之吐氣所含酒
    精濃度達每公升0.25毫克以上而駕駛動力交通工具罪嫌。被
    告曾受有期徒刑之執行完畢，有本署刑案資料查註紀錄表可參，
    其於前案執行完畢後，5 年以內故意再犯本件有期徒刑以上之
    罪，為累犯，請依刑法第47條第1 項及參照大法官會議釋字第
    775 號解釋意旨，審酌是否依刑法累犯規定加重其刑。
三、依刑事訴訟法第251 條第1 項提起公訴。
　　此　致
臺灣桃園地方法院
中　　華　　民　　國　 111　　年　　6 　　月　　21　　日
                          檢　察　官   許 振 榕
本件證明與原本無異　　　　
中　　華　　民　　國　 111　　年　　7 　　月　　25　　日
                          書  記  官   盧 靜 儀   
所犯法條　　
中華民國刑法第185條之3
駕駛動力交通工具而有下列情形之一者，處 2 年以下有期徒刑
，得併科 20 萬元以下罰金：
一、吐氣所含酒精濃度達每公升零點二五毫克或血液中酒精濃度
    達百分之零點零五以上。
二、有前款以外之其他情事足認服用酒類或其他相類之物，致不
    能安全駕駛。
三、服用毒品、麻醉藥品或其他相類之物，致不能安全駕駛。
因而致人於死者，處 3 年以上 10 年以下有期徒刑；致重傷者
，處 1 年以上 7 年以下有期徒刑。